臺灣高雄地方法院刑事判決　　　　　　　　　　　　　九十一年度簡上字第八二號
　　公　訴　人　臺灣高雄地方法院檢察署檢察官
　　上　訴　人
　　即　被　告　甲○○
右列上訴人因賭博案件，不服臺灣高雄地方法院高雄簡易庭九十一年度雄簡字第一二
五號中華民國九十一年二月四日第一審判決（聲請案號：九十年度偵字第二三三九一
號），提起上訴，本院判決如左：
    主  文
原判決關於甲○○部分撤銷。
甲○○共同連續意圖營利，聚眾賭博，處有期徒刑參月，如易科罰金，以參佰元折算
壹日。附表所示之物沒收。
    事  實
一、甲○○受僱於顏福春（業經本案第一審簡易刑事判決判處有期徒刑四月確定），
    二人共同基於意圖營利聚眾賭博之概括犯意聯絡，自民國九十年八月間起（甲○
    ○係自同年八月中旬起受僱），在高雄市三民區○○○路三民公園內之公共場所
    ，由顏福春自行擺設桌椅並提供其所有之撲克牌多付，以聚集不特定人在該處賭
    博財物，而從中收取抽頭金獲利，並以每日新台幣（下同）五百元至六百元不等
    之薪資僱用甲○○負責在該處清理現場及收取抽頭金，其賭法為由賭客以撲克牌
    賭玩俗稱「十三支」者，顏福春則向贏者收取每沖（發牌二十次）一百元或二百
    元之抽頭金。嗣於同年十一月二十日下午三時三十分許，適有黃平清、王安基、
    陳銀樹（業經本案第一審簡易刑事判決各判處罰金一千五百元確定）與另一不詳
    姓名之成年男子在上開公共場所聚賭「十三支」時，為警當場查獲，並扣得顏福
    春所有提供之撲克牌十四付（一付供現場賭客使用，十三付係預備供日後賭博之
    用而尚未拆封）及其當日收取之抽頭金二千四百元（其中二百元係於賭桌上扣得
    ）【以上均如附表所示】，另扣得王安基所贏得之賭資五百元【業經原審宣告沒
    收】。
二、案經高雄市政府警察局三民第一分局移送臺灣高雄地方法院檢察署檢察官偵查後
    聲請簡易判決處刑。
    理  由
一、訊據上訴人即被告甲○○固供承有於右揭時地受僱於顏福春，在現場負責清潔工
    作之事實，惟矢口否認有共同聚眾賭博之犯行，辯稱：我並未幫顏福春收取抽頭
    金，只是有時顏福春不在時，賭客會叫我轉交抽頭金給他，且我不是每天去現場
    云云。經查，右揭犯罪事實，業據上訴人甲○○於警訊及偵查中坦承不諱，核與
    同案被告顏福春及查獲時之賭客黃平清、王安基、陳銀樹等人於警訊及偵查中供
    陳之情節均相符合，並有附表所示之物、賭客王安基贏得之現金五百元分別扣案
    可稽，及現場檢查紀錄表一紙在卷可佐，是以上訴人於警訊、偵查中之自白堪信
    為真實，其辯稱：未代為收取抽頭金云云，自不足採信。又上訴人另辯稱：並非
    每日前往現場一節，惟其既不否認確有前往該處多次之情，是其此部分辯解並不
    影響其本案犯行之成立，應予敘明。綜上所述，本案事證明確，上訴人犯行已可
    認定。
二、核上訴人即被告甲○○所為，係犯刑法第二百六十八條後段之意圖營利聚眾賭博
    罪。其與同案被告顏福春二人間，有犯意聯絡及行為分擔，為共同正犯。其數次
    聚眾賭博之行為，時間緊接、方法相同，所犯罪名相同，顯係出於概括犯意反覆
    為之，為連續犯，應論以一罪並依法加重其刑。審酌上訴人前無犯罪前科，有台
    灣高等法院被告全國前案紀錄表一紙在卷可憑，素行非差，及其犯罪手段、目的
    、所生危害與惡性均非重大，並參酌其犯罪後態度等一切情狀，量處如主文所示
    之刑，並諭知易科罰金之折算標準。附表編號一所示扣案之撲克牌十四付，均屬
    共犯即同案被告顏福春所有，而其中一付係供現場賭客賭博使用，其餘十三付則
    尚未拆封而係預備供日後賭博所用之物，又附表編號二所示扣得之現金二千四百
    元（包含在賭桌上扣得之二百元），均係上訴人與同案被告顏福春共同聚眾賭博
    所得之抽頭金等情，業據同案被告顏福春供述明確，並載明於現場檢查紀錄表上
    ，是上開物品分屬共犯所有供犯罪所用、預備供犯罪所用之物，及犯罪所得之物
    ，應分別依刑法第三十八條第一項第二款、第三款規定宣告沒收。
三、至公訴人認上訴人之右揭犯行亦涉犯刑法第二百六十八條前段之意圖營利供給賭
    博場所罪嫌，並認此部分犯行與前開同條後段之意圖營利聚眾賭博罪部分有想像
    競合犯之關係云云，惟查，同案被告顏福春與上訴人聚集賭客賭博之地點為三民
    公園，乃屬公共場所，亦即該地點並非上訴人所提供，是以上訴人自不構成該罪
    ，然公訴人既認此部分犯行與前開論罪科刑部分有想像競合犯之裁判上一罪關係
    ，爰不另為無罪之諭知。
四、原審對上訴人予以論罪科刑，固非無見，惟查：（一）同案被告顏福春與上訴人
    所提供桌椅聚集賭客賭博之地點三民公園乃屬公共場所，自非上訴人所提供一情
    ，已如前述，原審未注意及此遽認被告亦涉犯「意圖營利供給賭博場所罪」，並
    與「意圖營利聚眾賭博罪」論以想像競合犯，容有未洽。（二）附表編號一所示
    屬同案被告顏福春所有之撲克牌十四付，僅其中一付係供現場賭客賭博使用，其
    餘十三付尚未拆封而係預備供日後賭博所用之物，再者，附表編號二所示於賭桌
    上扣得之二百元，亦為同案被告顏福春收取之抽頭金，應分別依刑法第三十八條
    第一項第二款、第三款規定宣告沒收等情，已如前述，然原審就撲克牌及賭桌上
    之二百元遽認屬當場賭博之器具及在賭檯之財物，而依刑法第二百六十六條第二
    項規定宣告沒收，容有未合。且原審就上訴人、顏福春及賭客黃平清、王安基、
    陳銀樹之沒收宣告，於主文中未予分論而一併諭知前開沒收情形，亦有未洽。（
    三）上訴人僅係受僱於同案被告顏福春，按日收取固定薪資等情，已如前述，其
    犯罪情節、手段及所獲利益，均較同案被告顏福春為輕，是其刑度自應低於同案
    被告顏福春，始符犯罪情節與刑度相衡之原則，原審未予分別比較而就上訴人亦
    論以與同案被告顏福春相同之刑度，尚有未當。綜上，上訴人辯稱：無共同聚眾
    賭博犯行云云，執以上訴，固無理由，惟原審判決既有前述可議及量刑過重之處
    ，自屬無可維持，應由本院將原判決予以撤銷，另為適法之判決。
五、據上論斷，應依刑事訴訟法第四百五十五條之一第一項、第三項，第三百六十九
    條第一項前段，第三百六十四條，第二百九十九條第一項前段，刑法第二十八條
    、第五十六條、第二百六十八條後段、第四十一條第一項，第三十八條第一項第
    二款、第三款，罰金罰鍰提高標準條例第一條前段、第二條，判決如主文。
本案經檢察官楊婉莉到庭執行職務。
中      華      民      國    九十一    年      六      月      十九    日
                                  臺灣高雄地方法院刑事第六庭
                                      審判長法  官  趙家光
                                            法  官  邱明弘
                                            法  官  周玉群
右正本證明與原本無異。
不得上訴。
                                            書記官  陳瓊芳
中      華      民      國    九十一    年      六      月      十九    日
附表：
┌──┬─────┬───┬───────────────────────┐
│編號│物品      │所有人│數量                                          │
├──┼─────┼───┼───────────────────────┤
│一  │撲克牌    │顏福春│十四付（其中一付供現場賭客使用，十三付係預備供│
│    │          │      │後賭博之用而尚未拆封）                        │
├──┼─────┼───┼───────────────────────┤
│二  │現金抽頭金│同右  │新台幣二千四百元（其中二百元係於賭桌上扣得）  │
└──┴─────┴───┴───────────────────────┘
附錄本案論罪科刑法條：
中華民國刑法第二百六十八條(圖利供給賭場或聚眾賭博罪)
  意圖營利，供給賭博場所或聚眾賭博者，處三年以下有期徒刑，得併科三千元以下
  罰金。
